臺灣高等法院刑事判決　　　　　　 95年度上更(一)字第789號
上　訴　人
即　被　告　癸○○
選任辯護人　李建賢律師
上　訴　人
即　被　告　甲○○
　　　　　　辛○○
　　　　　　戊○○
上三人共同
義務辯護人　廖于清律師
上　訴　人
即　被　告　丙○○原名林信鴻
選任辯護人　謝震武律師
　　　　　　王嘉翎律師
上列上訴人因重傷害案件，不服臺灣板橋地方法院88年度訴字第
1350號，中華民國91年4月26日第一審判決（起訴案號：臺灣板
橋地方法院檢察署87年度偵字第13645號），提起上訴，經判決
後，由最高法院發回更審，本院判決如下：
    主  文
原判決撤銷。
癸○○、戊○○共同傷害人之身體，因而致人於重傷，各處有期
徒刑年。
甲○○、丙○○、辛○○共同傷害人之身體，因而致人於重傷，
甲○○、丙○○各處有期徒刑壹年捌月，辛○○處有期徒刑貳年
貳月。
    事  實
一、癸○○、甲○○、辛○○、丙○○ (原名為林信鴻)、戊○○為臺北縣三重市○○○路55號6樓金銀櫃ＫＴＶ三樓之服
    務生，於民國（下同）87年6月21日凌晨4時許，適乙○○、
    壬○○、子○○與王國強等人至該ＫＴＶ消費, 壬○○與服
    務生癸○○因細故在櫃檯發生爭執，壬○○用左手推癸○○
    右胸二下，引起癸○○不滿，乃用右手用力推壬○○頭部一
    下，並旋即與甲○○、辛○○、丙○○、戊○○及不詳姓名
    成年人多人（多少人不詳），在客觀上預見攻擊人體眼睛部
    位可能造成失明之重傷害，仍共同基於傷害之犯意，癸○○
    、戊○○及其他不詳姓名之成年男子多人分持棍子、雙節棍
    分別毆打乙○○臉部及眼睛等部位，毆打壬○○、子○○頭
    部、胸部，致乙○○受有顏面骨折併左下肢骨折、右眼眼球
    挫傷併右眼玻璃體混濁之重傷害；致壬○○受有頭皮兩處裂
    傷四至五公分、左側胸壁挫傷、左側氣胸及第七肋骨骨折之
    傷害；子○○（已在原審撤回告訴，另詳如後述）受有頭部
    、左肋骨裂傷之傷害。
二、案經被害人乙○○訴由臺北縣警察局三重分局移送臺灣板橋
    地方法院檢察署檢察官，及壬○○訴請臺灣板橋地方法院檢
    察署檢察官偵查起訴。
    理  由
壹、程序部分：
一、修正刑事訴訟法施行前依法定程序進行之訴訟程序之效力：
    本件之調查、偵訊筆錄均係於刑事訴訟法修正前製作完成，
    有各該筆錄及相關文件可稽，依刑事訴訟法施刑法第7條之3
    規定：「中華民國92年1月14日修正通過之刑事訴訟法施行
    前，已繫屬於各級法院之案件，其以後之訴訟程序，應依修
    正刑事訴訟法終結之。但修正刑事訴訟法施刑前已依法定程
    序進行之訴訟程序，其效力不受影響。」意旨，可知在舊法
    時期已製作完成，原屬具有證據能力之調查及偵訊筆錄，其
    效力不受修正之新法規定所影響，本院自得就修正刑事訴訟
    法施行前及施行後所合法取得，均具有證據能力之證據資料
    ，本於合理之心證以定其取捨，核先敘明。
二、被告丙○○於原審主張其警訊筆錄非出於自由意思，係因製
    作筆錄的警察威脅說如果說沒有 (毆打被害人乙○○)，要
    帶被告到另一個房間，當時真的很害怕云云。經訊參與製作
    筆錄之警員己○○於本院審理時結證稱：我們當時沒有偵訊
    室，都是在大辦公室一起偵訊。本院訊問另一參與製作筆錄
    之警員丁○○，證人己○○在製作筆錄的時候，其在做什麼
    ？證人丁○○具結答稱：當時大辦公室很多人，我忘記了。
    足證證人丁○○、己○○確係在大辦公室訊問相關當事人，
    且被告丙○○確係在大辦公室應訊。按在大辦公室時人多吵
    雜，警員殊無可能對其為脅迫，被告丙○○辯稱其供述非出
    於自由意思，尚難採信，是其警訊中之供述，得為證據。
三、被告丙○○請求調閱相關錄音帶勘驗，本院前審向台北縣警
    察局三重分局調取本案所有犯罪嫌疑人及關係人之警訊錄音
    帶，該局函覆稱「當時刑事訴訟法剛修正，尚在宣導推動期
    間，故本案無警訊錄音帶」。本院審理時再發函調，該局函
    覆稱「查本案未有錄音內容，亦未附卷偵辦 (詳如刑事案件
    報告書影本)」。惟查被告辛○○、丙○○之警訊筆錄末分
    別記載「偵訊筆錄錄音結束時間：87.6.22.00時35分」，「
    偵查錄音結束時間87.6.21.22時05分」 (詳偵查卷第9頁背
    面、第13頁背面)，依該筆錄所載，製作警訊筆錄時應有錄
    音之事實。本院傳訊警員己○○，其結證稱：(問當時有否
    錄音、錄影)時間已久我忘記了，按當時情形應該沒有錄音
    、錄影，從筆錄來看，應該是偵訊筆錄結束時間，如果是錄
    音，我們會記明筆錄全程錄音等語。證人丁○○於本院結證
    稱：如果是刑事訴訟法規定後要錄音，我就有錄音，這件不
    記得是 (規定)前或後，筆錄有記載錄音起訖時間，應該 (
    是)有錄音帶，錄音帶應該會隨案移送，如果沒有錄音帶，
    刑事組不會收案，(問：但是移送報告書未記載有錄音帶)是
    分局沒有移送等語。證人己○○與丁○○之證述並不相符，
    有無錄音之事實已難究明，且依該分局之函覆並無該案之錄
    音帶可檢送，惟本案犯罪嫌疑人及相關關係人甚夥，如有錄
    音之事實，該案之錄音帶數量自屬甚夥，應無可能全數遺失
    本院判斷本案應屬錄音辦法實施之初，該分局未能落實全程
    錄音之規定，致無錄音帶可供移送，因與刑事訴訟法第100
    條之2、第100條之1第1項之規定有違，惟不影響本件筆錄之
    效力，附此敘明。
貳、實體部分：
一、訊據上訴人即被告癸○○、甲○○、辛○○、丙○○ (原名
    林信鴻)、戊○○五人均矢口否認有上揭犯行，被告癸○○
    辯稱：我確實沒有打乙○○，我是被冤枉的。當時我只是自
    衛而已，是王國強、壬○○他們打我，我回擋和他們拉扯而
    已，我沒有打人；被告甲○○辯稱：我從包廂出來的時候看
    到有人在打架，我過去勸架，我看到有人拿棍棒要王國強我
    就閃到旁邊去了，之前在警訊中承認有打人，是警察要我隨
    便說說就可以回去，我確實沒有打人，我是冤枉的；被告辛○○辯稱：我確實沒有打乙○○，至於其他人我沒有印象。
    我出來的時候有看到有人在打架，我要上前勸架，被其中一
    個人打到臉，我就跑到包廂去躲起來了；被告丙○○辯稱：
    我從包廂出來後場面就已經很混亂，我看到辛○○被打，我
    很害怕就跑到冷氣房躲起來；我在警察局受到警察的威脅，
    我很害怕，所以警察寫的我就照念而已；被告戊○○辯稱：
    當天是王國強、壬○○酒醉鬧事，我看到癸○○被打，我去
    勸架，壬○○打到我的眼睛，我就徒手回打他三、四下，之
    後就被他推倒在地上，我就沒有再參與了云云。惟查：
  (一)告訴人乙○○於檢察官偵查中指證：只知剛開始時有十多位
    少爺毆打我們，後來又有穿便服似流氓之人打我們；... 癸○○與戊○○是拿鐵棍衝過來打我，其他四人我確定他們在
    場，他們四個有衝過來，但當時我已倒地，無法很注意，當
    時我在包廂，我聽到打鬥聲，看到六、七位少爺在打子○○
    、壬○○，後來少爺注意到我，就衝過來打我（見偵字第
    13645號卷第63頁、第102頁背面）。告訴人壬○○於檢察官
    偵查中指證：只知剛開始時有十多位少爺毆打我們，後來又
    有穿便服似流氓之人打我們；... 我要告訴傷害；只記得出
    去不久就被打（見偵字第13645號卷第63頁）。在原審又指
    證：我在當場被被告癸○○等多人用棍棒打我，我沒有辦法
    跑；... 被告辛○○用拳頭打我，被告辛○○當時有無用棍
    棒打我，因當時已被打倒在地上，所以不知道有那些其他人
    打我（見原審卷C卷第23頁）。證人子○○於檢察官偵查中
    亦指證：只知剛開始時有十多位少爺毆打我們，後來又有穿
    便服似流氓之人打我們；... 當天我在包廂內，我聽到外面
    很吵，就有人打開門叫我們快跑；... 我衝出來就被十多人
    圍毆，剛開始我是被少爺打，是他們把我帶至一大包廂內，
    我們同行五人周家瑞跑掉，進去後仍被少爺打，打我們的人
    我確定是少爺云云（見偵字第13645號卷第63頁、第64頁）
    。並據其等提出診斷證明書、診斷書附卷為證（見同上卷第
    66頁、第67頁）。另據原審於90年10月12日當庭勘驗現場錄
    影帶，錄影帶螢幕顯示：「被害人壬○○先用左手推癸○○
    右胸二下，被告癸○○用右手用力推被害人壬○○頭部一下
    ，不久就有很多人混打，被告癸○○手上拿棍子，還有多人
    拿棍子、雙節棍，因螢幕不清楚除被告癸○○外，無法認定
    是何人拿棍子，接著被害人被拖離螢幕所能看到的現場，在
    螢幕上沒有看到被害人，中間很多人拿著棍子走來走去，拿
    棍子這些人除被告外還有其他多人」（見原審卷C卷第22頁
    ）。得徵本案發生之始，係被害人壬○○先用左手推癸○○
    右胸二下，引起被告癸○○不滿，被告癸○○用右手用力推
    被害人壬○○頭部一下，隨即夥不詳姓明少爺多人，共同基
    於傷害之犯意，分持棍子、雙節棍毆打壬○○、乙○○、子
    ○○等人。告訴人壬○○、乙○○及證人子○○指述於前揭
    時地遭金銀櫃ＫＴＶ店內少爺多人共同毆打致受傷之事實，
    應非出於虛構，而可採信。被告癸○○陳稱依錄影帶所示案
    外人庚○○有參與本件行為，本院傳訊庚○○，其結證稱不
    認識法庭上之被告五人，乙○○結證稱對證人庚○○沒有什
    麼印象，沒有辦法指認等語。查證人庚○○並非店內員工，
    復與被告不認識，其與被害人復無瓜葛，應無參與毆打被害
    人之理，被告癸○○所述，自無可採。
  (二)於前揭時地，究竟有何人參與毆打告訴人壬○○、乙○○及
    證人子○○，依被告等之供述如下：
    1.被告癸○○於87年6月21日警訊時供稱：於87年6月21日凌
      晨4時10分許，有五名客人，其中王國強我認識，至於另
      四名我就不認識，當時是由王國強帶另四名客人來店內要
      消費，且當時他們就有喝酒了，於是我就請他們進包廂內
      ，後來就由王國強、與壬○○出來大廳吵著要小姐進去坐
      檯，後因壬○○（經警方告知其姓名），有在別處喝酒了
      ，且有酒醉現象，就說我在廁所與他發生口角，於是壬○○就出手打我了。當時我沒有還手，因我認識王國強，所
      以就沒有追究，可是壬○○又出手打我，而當時在旁的公
      司員工，看到我被打，就出面制止，而在制止當中，公司
      的員工又有人被壬○○毆打，因此雙方面就打起來了，當
      時我與王國強對打，後我就發現王國強及四名客人及公司
      員工都受傷了等語（見偵查卷宗第4、5頁）。在原審調查
      時又供稱：當時王國強、壬○○已酒醉進入店裡，被害人
      壬○○就出手搥我胸前二下，我回手一擋回向他臉部，我
      問說為何要打我，突然王國強出手重擊我臉部一拳，以為
      有人來鬧事，我當時好像有用木棒揮打到王國強，被害人
      壬○○等人沒有來過店裡，我與他們沒有冤仇也不認識，
      整件事情是被害人壬○○酒醉打我引起的，我本身也有受
      右手腕瘀血、下唇瘀血之傷害等語（見原審卷C卷第23頁
      ）。
    2.被告甲○○於87年6月21日警訊時供稱：當時我看到我們
      店中服務生正和客人打架，於是我便加入打架，當時一片
      混亂，我並不知我打了誰，我是以我自己的拳頭毆打被害
      人之背部，我確實是以拳頭打傷客人，並致使我手部受傷
      等語（見偵查卷宗第6、7頁）。
    3.被告辛○○87年6月21日警訊時供稱：於87年6月21日凌晨
      4時許我正於店內服務十二號包廂之客人，服務完時，走
      向大廳時，便看見王國強和共同前往消費之不詳客人正在
      大廳內以拳頭毆打店內同事癸○○之胸部及臉頰，我因自
      己也和客人發生拉扯，現場十分混亂，只知有約二十人在
      拉扯、鬥毆等語（見偵查卷宗第8、9頁）。
    4.被告丙○○於87年6月21日警訊時供稱：於87年6月21日凌
      晨4時10分許，我正在店內之十五號包廂為客人服務完畢
      ，走向大廳時，看見約有十數人（詳細人數不清楚）打起
      來，場面很混亂，我看見癸○○被客人（不知名）以拳頭
      毆打胸部及臉頰，我過去要拉開，卻遭該客人揮拳打來，
      我用手格開，並本能地朝該客人之左肩膀打兩拳（左拳）
      ，再以右手朝該客人之腹部打一拳，將該客人逼退後，趁
      勢拉開癸○○，並勸阻拉開與客人正在打鬥之同事甲○○
      及同事戊○○，癸○○、甲○○、戊○○有參與鬥毆等語
      （見偵查卷宗第12、13頁）。
    5.被告戊○○於87年6月21日警訊時供稱：87年6月21日凌晨
      4時10分許，在三重市○○○路55號6樓銀櫃ＫＴＶ內，當
      時，我看見十三號包廂的客人動手打我們同事癸○○一拳
      ，我心想應該沒有事情，就沒有過去，但是客人又繼續打
      我們同事癸○○，我走過去勸架，其中一個客人張手把推
      開，我就拉開其中一個打癸○○客人，沒有拉開，我跟他
      就跌倒在地，混亂中我被他打了左眼一拳及右手手臂等地
      方，我也有反擊四、五拳等語（見偵查卷宗第14、15頁）
      。
    6.依被告等之前開自白相互參證勾稽，足認被告癸○○、甲○○、辛○○、丙○○、戊○○五人均有參與圍毆告訴人
      壬○○、乙○○及證人子○○。雖被告甲○○、丙○○、
      辛○○在本院及前審審理中辯稱：伊在警局之自白受到警
      察之威脅云云；然依上開壹、二之說明，實難認警察有何
      脅迫取供之事實，被告等所辯自難採信。何況，縱使不採
      用甲○○、丙○○、辛○○警訊中之自白作為證據；依前
      揭同案被告之供詞、告訴人之指證，亦足認被告甲○○、
      丙○○、辛○○均有參與前揭時地圍毆告訴人壬○○、乙○○之事實。至於告訴人乙○○在本院前審審理中雖改稱
      ：只有戊○○一人打伊，其他被告未參與云云。惟被害人
      乙○○於本院審理時陳稱：當時他們 (指被告等人)都有
      在大廳現場打成一團，被告戊○○面對面打我，戊○○拿
      鐵棒打我，其他人沒有印象等語。按被害人乙○○係眼睛
      被人以棍棒正面攻擊受傷，其於被攻擊前瞬間見被告戊○○持棒攻擊他，是其證稱只有戊○○打他，並非與事實不
      符，其他被告同時在場參與圍毆其餘被害人，自屬分工實
      施加害行為，且被害人在原審偵審中陳稱其餘被告有衝過
      來，但當時其已倒地 (被戊○○所傷)，益見其餘被告有
      傷害乙○○之犯意。足以證明乙○○在本院前審所述，係
      就其所見具體對其為攻擊並致其受傷之人為戊○○，惟並
      未否定其他被告有參與，附此敘明。
  (三)按共同實施犯罪行為之人，在合同意思範圍以內，各自分擔
    犯罪行為之一部，相互利用他人之行為，以達其犯罪之目的
    者，即應對於全部所發生之結果，共同負責，故正犯中之一
    人，其犯罪已達於既遂程度者，其他正犯亦應以既遂論科（
    最高法院28年上字第3110號、29年上字第3617號判例意旨參
    照）。本件被告癸○○因與壬○○分生爭執後，隨即與甲○○、辛○○、丙○○、戊○○等五人，共同圍毆與壬○○及
    與壬○○同行在場之乙○○、子○○，有如前述；則其等共
    同下手實施毆打行為，在合同意思範圍以內，各自分擔毆打
    被害人壬○○、乙○○、子○○等人，以達其犯罪之目的，
    即應對於全部所發生之傷害結果，共同負責甚明。
  (四)次按重傷害之成立，以有毀敗他人身體機能之故意，著手於
    傷害之實行而發生毀敗之結果為要件，是則重傷與普通傷害
    罪之區別，應以加害人有無重傷害故意為斷。至被害人受傷
    之部位、傷痕之多寡、輕重，所用之兇器、下手實施、事後
    有無將受傷的被害人送醫院救護情形，固不能為區別重傷害
    與普通傷害罪之絕對標準，但此等諸種情節及其他客觀具體
    事實，仍不失為認定有無重傷害罪之判斷資料。查，被害人
    乙○○於原審訊問時指述：當時我因跑到走道底因沒有路走
    在走道上被被告戊○○等不詳的人拿鐵棍打我，被告戊○○
    當時有拿鐵棍打我，打完後被拖入第十三包廂時我還有一點
    點知覺，但我不敢動，他們就拿一張和解書叫我及被害人壬○○簽名，因我當時都沒有動，所以他們認為我暈倒云云（
    見原審卷C第22頁)。被害人壬○○在原審調查中指陳：我在
    當場被被告癸○○等多人用棍棒打我，我沒有辦法跑，被拖
    進包廂又打一、二下，我就苦苦哀求不要再打我，被害人子
    ○○在包廂有被用棍棒打頭部一下，頭部流血，因當時很混
    亂，被告癸○○有用棍棒打我，被告辛○○用拳頭打我，被
    告辛○○當時有無用棍棒打我，我因當時已被打倒在地上，
    所以不知道有那些其他人打我，我當時感覺有十幾支棍子打
    我，我越哀求他們打的越兇，因當時我們有一人逃走去報警
    ，否則，我們可能會死在裡面等語（見原審卷C第22頁、第
    23頁)。參諸證人子○○於87年6月21日警訊中亦指陳：當時
    因我與朋友王國強、壬○○、林坤法及二位剛認識的朋友，
    共六位，於6月21日凌晨4時許，在三重市○○○路55號6樓
    金銀櫃ＫＴＶ內消費，而王國強與壬○○因包廂內沒有小姐
    ，所以去大廳請小姐來坐檯，後不知什麼原因，我就與包廂
    內的朋友聽到外面有吵架的聲音，於是我就與朋友去大廳看
    看，不知什麼原因，就被ＫＴＶ內的員工毆打了，隨及我們
    又被帶去一間大包廂內繼續毆打（其中之前我有一名朋友先
    前脫逃報警），並要我們拿出證件，又因我們有三人受傷，
    因此ＫＴＶ內派人將受傷的三人送醫院救護等語（見偵查卷
    宗第22頁）。依該等被害人壬○○、乙○○及證人子○○之
    供述，渠等當時均被帶去一間大包廂內繼續毆打；被告果若
    有重傷害之犯意，因位在狹小之包廂無處可逃，被害人壬○○、乙○○及證人子○○等必無一倖免；況參酌被告事後有
    將受傷的被害人送醫院救護等一切情狀；應認被告等共同毆
    打，僅係基於普通傷害之犯意，而無重傷害犯意。
  (五)另按基於同一原因圍毆被害人二人，其中因而致重傷，當時
    既無從明確分別圍毆之對象，顯係基於一共同之犯意分擔實
    施行為，應成立共同正犯，並共同負加重結果之全部責任（
    最高法院69年上字第1931號判例意旨參照）。本案告訴人乙○○右眼外傷性黃斑部病變，右眼視力檢查結果，為眼前貳
    拾公分可辨指數，無法矯正，已達法定失明標準等情，有國
    立臺灣大學醫學院附設醫院89年4月12日（89）校附醫秘字
    第07318號函在卷為證，被害人乙○○於本院陳稱現在右眼
    完全看不到；顯見被害人乙○○右眼已失明，而達重傷害之
    程度。再查，眼部乃人體之重要部位，持棍棒毆打，在客觀
    上應能預見告訴人可能因此受傷，並進而有毀敗眼睛視能造
    成重傷之危險，此為週知之事實；因之，此種危險自應被告
    等所得預見。又查，被害人乙○○因遭被告等共同拿棍棒毆
    打，致右眼已然失明，則被告等之傷害行為與告訴人右眼失
    明間，有相當因果關係，亦可認定。被告癸○○、甲○○、
    辛○○、丙○○、戊○○五人自應就全部之普通傷害、普通
    傷害因而致重傷害結果共同負責。
　(六)綜上所述，被告癸○○、甲○○、辛○○、丙○○、戊○○
    五人所辯上情，顯均係卸責之詞，不足採信。被告癸○○、
    甲○○、辛○○、丙○○、戊○○五人罪證明確，犯行堪以
    認定。
二、核被告癸○○、甲○○、辛○○、丙○○、戊○○五人所為
    ，傷害壬○○部分係犯刑法第277條第1項之普通傷害罪；傷
    害乙○○部分係犯刑法第277條第2項後段之傷害人之身體致
    重傷害罪。公訴人認被告係犯同法第278條第1項之重傷害罪
    既遂（乙○○部分）及第3項、第1項重傷害罪未遂（壬○○
    部分），容有未洽，在無礙事實同一性之範圍內，爰變更公
    訴人起訴之法條。又被告五人與不詳姓名成年人多人（多少
    人不詳）間，有犯意之聯絡及行為之分擔，皆為共同正犯。
    (被告行為後刑法第28條業於95年7月1日修正施行，修正後
    該條修正為共同實行犯罪，對被告無不利情形，自應適用修
    正後該條之規定。)被告等以一傷害行為觸犯普通傷害罪與
    傷害人之身體致重傷害罪，係一行為觸犯數罪名，為想像競
    合，應從一重傷害人之身體致重傷害罪處斷。無證據足以證
    明被告甲○○、辛○○、丙○○三人有持棍棒傷人之行為，
    應認彼等係以徒手攻擊被害人，且彼等見同事與被害人發生
    糾紛，始參與本件鬥毆，顯係偶發行為，本院認彼等犯罪之
    情狀尚堪憫恕。縱量處法定最低刑，仍嫌過重，應依法酌減
    其刑。
三、原審據以論罪科刑，固非無見。惟查，告訴人壬○○於檢察
    官偵查中已明確供陳：我要告訴傷害云云（見偵字第13645
    號卷第63頁）；原審誤認壬○○未提出合法告訴，而未就被
    告等共同傷害壬○○部分併予論科，尚有未當。被告等之上
    訴意旨否認犯罪，雖無理由，然原判決既有前述之可議，仍
    屬無可維持，應由本院將原判決撤銷改判。爰審酌被告癸○○、戊○○係持棍棒參與行兇，危險性較大，而癸○○首先
    與壬○○發生衝突，竟不知克制情緒妥善處理，致引發隨後
    之大規模衝突，暨其事後已與被害人乙○○達成和解，被告
    戊○○持棍直接攻擊被害人乙○○臉部，造成乙○○右眼失
    明，且事後未與被害人和解等一切情狀，量處癸○○、戊○○各有期徒刑年。被告甲○○、辛○○、丙○○等三人無
    證據足以證明其有持棍棒之行為，彼等以徒手參與毆擊，惡
    性較輕，依被害人乙○○所述，被告甲○○、丙○○已和解
    並完全履行和解條件，被告辛○○雖有和解，惟僅於和解前
    給過2、3萬元，和解後並未履行條件等一切情狀，量處被告
    甲○○、丙○○各有期徒刑壹年捌月，被告辛○○有期徒刑
    貳年貳月。至被告持以傷害告訴人之棍棒，並查無證據足認
    屬被告等所有，故本院認無宣告沒收之必要。
四、公訴意旨另以：被告癸○○與甲○○、辛○○、丙○○、戊○○及不詳姓名成年人多人（多少人不詳），於前揭時地，
    共同基於重傷害之犯意，分持棍子、雙節棍毆打子○○，致
    子○○受有頭部、左肋骨裂傷之傷害；因認此部分被告共同
    涉有刑法第278條第3項、第1項重傷害罪未遂犯行云云。惟
    查，被告癸○○與甲○○、辛○○、丙○○、戊○○及不詳
    姓名成年人多人，於前揭時地，僅係共同基於普通傷害之犯
    意，分持棍子、雙節棍毆打子○○等人，已如前述；核被告
    癸○○與甲○○、辛○○、丙○○、戊○○等人毆打子○○
    ，所為應係犯刑法第277條第1項之普通傷害罪。又，刑法第
    277條第1項之普通傷害罪，須告訴乃論，同法第278條定有
    明文。被告癸○○、甲○○、辛○○、丙○○、戊○○五人
    傷害被害人子○○部分，被害人子○○雖於警訊時提出告訴
    （見偵查卷宗第22頁）；然嗣後已在原審於90年5月18日訊
    問時，對被告癸○○、甲○○、辛○○、丙○○四人撤回告
    訴（見原審卷B第170頁）；依刑事訴訟法第239條前段之規
    定，告訴乃論之罪，對於共犯之一人撤回告訴者，其效力及
    於其他共犯。被告戊○○惟因此部分與前揭論罪科刑部分，
    原係一行為觸犯數罪名之想像競合犯，屬裁判上一罪，故毋
    庸另為公訴不受理之諭知，併此明。
據上論斷，應依刑事訴訟法第369條第1項前段、第364條、第299
條第1項前段、第300條，刑法第28條、第277條第1項、第2項後
段、第55條、第59條、罰金罰鍰提高標準條例第1條前段，判決
如主文。
本案經檢察官鄭富銘到庭執行職務。
中　　華　　民　　國　　96　　年　　8 　　月　　14　　日
 　　　　　       刑事第十二庭審判長法　官　  蔡永昌
                                    法　官　  王梅英
                                    法　官  　陳榮和
以上正本證明與原本無異。
如不服本判決，應於收受送達後十日內向本院提出上訴書狀，其
未敘述上訴之理由者並得於提起上訴後十日內向本院補提理由書
（均須按他造當事人之人數附繕本）。
                                    書記官     劉麗芬
中　　華　　民　　國　　96　　年　　8 　　月　　16　　日
附錄：本案論罪科刑法條全文
中華民國刑法第277條第2項後段
傷害人之身體或健康者，處 3 年以下有期徒刑、拘役或 1 千元
以下罰金。
犯前項之罪因而致人於死者，處無期徒刑或 7 年以上有期徒刑；
致重傷者，處3年以上10年以下有期徒刑。
